---
title: "spqdata user guide"
subtitle: "The user guide <br>  <br>  <br>"
author:
- Fernando A. López, Technical University of Cartagena (Spain)
- Román Mínguez, University of Castilla-La Mancha (Spain)
- Antonio Páez, McMaster University (Canada)
- Manuel Ruiz, Technical University of Cartagena (Spain) <br> <br> <br>
date: '2021-07-04 <br>  <br> <br>'
output:
  bookdown::html_document2:
    number_sections: yes
    theme: flatly
    toc: yes
    toc_depth: 2
    toc_float:
      collapsed: no
      smooth_scroll: no
    toc_title: Article Outline
linkcolor: red
link-citations: yes
bibliography: ["bibliospq.bib"]
vignette: |
  %\VignetteIndexEntry{spsur user guide}
  %\VignetteEncoding{UTF-8}
  %\VignetteEngine{knitr::rmarkdown} 
editor_options: 
  chunk_output_type: inline
---

```{r setup, include=FALSE}
knitr::opts_chunk$set(echo = TRUE)
```

# Introduction

Esta guía está diseñada para mostrar el funcionamiento del paquete **spqdata** para testar dependencia espacial en datos cualitativos

## Datos

En esta guia se usaran dos conjuntos de datos como ejemplos:

- **Spain**: La división de España en provincias. Es una geometría de polígonos que tiene *islas*

- **FastFood**: El ejemplo de Páez et al en JGS. Es una geometría de puntos


```{r, message = FALSE, collapse = TRUE}
library(spqdata)
data("Spain", package = "spqdata")
data("FastFood", package = "spqdata")
```

- Se pueden generar datos con estructura espacial

## DGP

Es posible generar procesos espaciales con estructura utilizando la función **dgp.spq** de la misma manera que en @Ruiz2012

```{r}
rm(list = ls())
set.seed(123)
N <- 100
cx <- runif(N)
cy <- runif(N)
coor <- cbind(cx,cy)
p <- c(1/6,3/6,2/6)
rho = 0.5
listw <- spdep::nb2listw(knn2nb(knearneigh(coor, k = 4)))
fx <- dgp.spq(list = listw, p = p, rho = rho)
```

Un simple plot

```{r}
ggplot(data.frame(fx=fx,cx=cx,cy=cy), aes(x=cx, y=cy, color=fx)) + 
    geom_point(size=6) +
    theme_bw()
```


# Q test

- El test Q está basado en m-historias
- Se pueden observar las m-historias y generarlas con distintos algoritmos

## m-historias

- **m.surround** es la función que genera m-historias.

- El output es un objeto de la clase m_surr

- El cálculo de las h-historias con una función específica tiene 
como principal objetivo que el usuario  
analice las características del conjunto de m-historias. Mediante el método \code{plot()} el usuario puede explorar la coherencia de las m-historias.

Obtain m-surroundings with degree of overlapping r:

```{r}
m = 3
r = 1
mh <- m.surround(x = cbind(cx,cy), m = m, r = r)
class(mh)
```

## Métodos para la clase m_surr

Hay tres métodos desarrollados para esta clase: print, summary y plot

- **print** lista las m-historias

- **summary** resumen de las carácterísticas de las m-historias

```{r}
summary(mh)
```

- **plot** Muestra la estructura espacial de las m-historias 

```{r plot mh}
plot(mh, type = 1)
```

- El argumento **control** permite modificar algunas carácterísticas de la m-historia. 
- Básicamente con **control** se pueden 'podar' m-historias no coherentes.

```{r plot mh prune}
control <- list (dtmaxknn = 10)
mh.prune <- m.surround(x = coor, m = m, r = r, control = control)
plot(mh.prune)
```

## El test Q

- La función **Q.test** obtiene el test Q desarrolado en [@Ruiz2012]

```{r}
q.test <- Q.test(fx = fx, coor = coor, m = 3, r = 1)
```

- El output es un objeto de la clase **spqtest** 
- Genera una lista con el resultado para símbolos basados en permutaciones (standard) como en combinaciones (equivalent).

## Métodos para spqtest

```{r}
summary(q.test)
```

```{r}
plot(q.test)
```

## El test Q para un objeto sf

- El input de **Q.test** puede también ser un objeto sf o un dataframe

```{r}
# Case 3: With a sf object with isolated areas
data("Spain")
f1 <- ~ MenWoman
q.test.sf <- Q.test(formula = f1, data = spain.sf, m = 3, r = 1)
```

* El método \code{plot}

```{r}
plot(q.test.sf)
```


# QMap test


- Test **QMap** publicado en @Ruiz2012b

- La función **Q.map.test** obtiene el test QMap

## El test QMap

```{r}
p <- c(1/6,3/6,2/6)
rho = 0.5
QY1 <- dgp.spq(p = p, listw = listw, rho = rho)
rho = 0.8
QY2 <- dgp.spq(p = p, listw = listw, rho = rho)
dt = data.frame(QY1,QY2)
m = 3
r = 1
formula <- ~ QY1 + QY2
control <- list(dtmaxknn = 10)
qmap <- Q.map.test(formula = formula, data = dt, coor = coor, m = m, r = r, type ="combinations", control = control)
```

- El output de la función **Q.Map** es un objeto de la clase **qmap** y **htest**

## Métodos para clase qmap

- El objeto qmap es una lista con dos elementos. Cada elemento es un objeto de la clase **htext**

```{r}
print(qmap[[1]])
```

- El método **plot** obtiene la distribución de simbolos con los intervalos de confianza especificados por el usuario.

```{r}
plot(qmap, ci=.6)
```

# Runs tests

## Global Runs test

- La función **sp.runs.test** obtiene el test de rachas espacial

```{r}
listw <- knearneigh(coor, k = 3)
srq <- sp.runs.test(fx = fx, listw = listw)
```

- El output es un objeto de las clases **sprunstest** y **htest**

## Metodos para clase spruntest

- Hay implementados dos métodos para objetos de esta clase: \code{print} y \code{plot}

```{r}
print(srq)
```

```{r}
plot(srq)
```

## Local Runs test

- La función **local.sp.runs.test** calcula los test locales basadps en rachas

## Local Runs test asintótico

- Version asintótica

```{r}
lsrq <- local.sp.runs.test(fx = fx, listw = listw, alternative = "less")
```

- El método **print** lista los estadísticos

```{r}
print(lsrq)
```

- El método **plot** identifica las localizaciones con test significativos

```{r}
plot(lsrq, sig = 0.05)
```

## Local Runs test boots

- Version boot (permutaciones) con un objeto sf

```{r}
data(Spain)
listw <- spdep::poly2nb(as(spain.sf,"Spatial"), queen = FALSE)
plot(spain.sf["MenWoman"])
formula <- ~ MenWoman
# Boots Version
lsrq <- local.sp.runs.test(formula = formula, data = spain.sf, listw = listw, distr ="bootstrap", nsim = 199)
plot(lsrq, sf = spain.sf, sig = 0.10)
```

# scan test

- De la familia de test scan para identificar clusters definidos para distintas 
distribuciones hay dos que se aplican a procesos espaciales de tipo cualitativo 

- El output es un objeto de las clases **scantest** y **htest**

- Ver @Kanaroglou2016

- El test no necesita la matriz W

- El test contrasta la nula de independencia pero añade información adicional señalando uno o varios clústeres con distribición espacial diferencial del resto.

- No tiene distribución asintótica. La significatividad se obtiene por remuestreo permutacional


## scan bernoulli

- Para porcesos espaciales con dos categorías

```{r}
formula <- ~ MenWoman
scan.spain <- scan.test(formula = formula, data = spain.sf, case="men", nsim = 99, distr = "bernoulli")
print(scan.spain)
```

## scan multinomial

- Para porcesos espaciales con tres o más categorías

```{r}
data(FastFood)
formula <- ~ Type
scan.fastfood <- scan.test(formula = formula, data = FastFood.sf, nsim = 99, distr = "multinomial", windows="elliptic", nv = 100)
print(scan.fastfood)
```

## metodos scan

- Hay dos métodos para aplicar a objetos **scantest**

```{r}
summary(scan.fastfood)
```

```{r}
plot(scan.spain, sf = spain.sf)
```

```{r}
# plot.scantest(scan.fastfood, sf = FastFood.sf)
```

# Similarity test

El papel de @Farber2014 desarrolla un test de similaridad

## Test de similaridad

la función similarity.test calcula el test de similaridad tanto para distribición asintótica como por remuestreo permutacional.

```{r}
coor <- cbind(FastFood.sf$Lon,FastFood.sf$Lat)
listw <- spdep::knearneigh(coor, k = 4)
formula <- ~ Type
similarity <- similarity.test(formula = formula, data = FastFood.sf, listw = listw)
print(similarity)
```


# Join-count test

- Se ha **wrapeado** las funciones de **spdep** para distribuciones bernoulli y multinomial. Se pueden utilizar distribuciones asintóticas o Monte Carlo (permutaciones)

## distribución asintótica

```{r}
f1 <- ~ Older65 + MenWoman
jc1 <- jc.test(formula = f1, data = spain.sf, distr = "asymptotic", alternative = "greater", zero.policy = TRUE)
summary(jc1)
```

## distribución Monte Carlo

```{r}
jc1 <- jc.test(formula = f1, data = spain.sf, distr = "mc", alternative = "greater", zero.policy = TRUE)
summary(jc1)
```

# References
